臺灣基隆地方法院民事裁定　　　　　　　 96年度聲字第310號
聲　請　人　乙○○
相　對　人　甲○○
上列聲請人與相對人間聲請認可大陸地區離婚判決事件，本院裁
定如下：
    主　　　文
大陸地區北京市東城區人民法院於西元二○○六年十二月一日生
效之西元二○○六年十月三十日（二○○六）東民初字第四四○
三號民事判決應予認可。
程序費用新臺幣壹仟元由聲請人負擔。
    理　　　由
一、按在大陸地區作成之民事確定裁判，不違背臺灣地區公共秩
    序或善良風俗者，得聲請法院裁定認可，臺灣地區與大陸地
    區人民關係條例第74條第1項定有明文。
二、聲請意旨略以：兩造於民國88年即1999年8月23日在中國大
    陸登記結婚，惟聲請人已向大陸地區北京市東城區人民法院
    訴請離婚，經該法院於民國95年即2006年10月30日判決准予
    離婚，為此聲請認可大陸判決等語。並提出大陸地區北京市
    東城區人民法院於西元2006年12月1日生效之西元2006年10
    月30日（2006）東民初字第4403號民事判決書及其生效證明
    書各1件、北京市公證處證明書2件及經財團法人海峽交流基
    金會認證之公證書2件為證。
三、本院審酌前開判決係以「本院認為，和睦的夫妻生活應以夫
    妻間的相互信任為基礎。依據已查明的事實，甲○○與乙○
    ○曾因乙○○與第三者關係密切而離婚，且此次離婚時乙○
    ○亦懷疑甲○○與一香港男子關係曖昧，因此雙方對對方均
    失去做為夫妻應有的最基本信任。雙方離婚後不久又匆匆復
    婚，復婚後，二人共同生活時間很短，在曾經失去信任的前
    提下仍未能建立起相互間的信任，以彌和夫妻感情的裂痕。
    近兩年，甲○○仍然懷疑乙○○與第三者關係密切，且二人
    自2004年後未在一起共同生活，缺乏溝通與互融，致夫妻感
    情徹底破裂，現原告再次提出了離婚請求，理由正當，本院
    予以支持。對於離婚後的子女扶養問題，因李哲維自出生後
    即為甲○○及其父母扶養，李哲維已習慣了自己現在的生活
    環境，故原、被告離婚後，李哲維由原告扶養為宜。對於扶
    養費一節，多年來，乙○○按每月5,000元支付給原告，庭
    審中，被告亦同意如果由原告扶養子女，其每月仍給付5,00
    0 元扶養費，對此，本院准許。對於共同財產及住房一節，
    雙方均表示在京無共同財產及住房，原告亦表示暫不主張分
    割在臺灣的相關財產，對此本院不予處理。」等語為由，依
    中華人民共和國婚姻法第32條第2款、第36條及第37條之規
    定判決准兩造離婚、婚生子李哲維由相對人負責撫養，聲請
    人每月支付扶養費人民幣5,000元在案，且該判決業已確定
    ，有聲請人提出之前揭民事判決、判決生效證明書及經財團
    法人海峽交流基金會認證之公證書在卷可稽。按上開理由，
    足認為已構成臺灣地區民法第1052條第2項難以維持婚姻之
    重大事由，而得請求判決離婚，又相對人基於子女主要照顧
    者立場而扶養兩造所生之子李哲維，及聲請人自願負擔扶養
    費皆屬合理，其判決尚不違背臺灣地區公共秩序或善良風俗
    ，於法核無不合，應予准許。
四、依非訟事件法第21條第1項、第24條第1項，裁定如主文。
中　　華　　民　　國　　96　　年　　7 　　月　　9 　　日
                  民事庭法  官  林李達
以上正本係照原本作成。
如對本裁定抗告，應於本裁定送達後10日內，向本院提出抗告狀
，並繳納抗告費新臺幣1000元，抗告於本院合議庭。
中　　華　　民　　國　　96　　年　　7 　　月　　9 　　日
                        書記官  林建清
